臺灣高雄地方法院小額民事判決
111年度雄小字第1615號
原      告  旺旺友聯產物保險股份有限公司


法定代理人  劉自明  
訴訟代理人  彭欣如  
            孫志賢  
被      告  陳政宏  

上列當事人間損害賠償事件，經本院於民國111 年8 月11日言詞
辯論終結，判決如下：
    主      文
被告應給付原告新臺幣壹萬零柒佰參拾捌元，及自民國一一一年
八月一日起至清償日止，按週年利率百分之五計算之利息。
原告其餘之訴駁回。
訴訟費用新臺幣壹仟元由被告負擔。
本判決第一項得假執行，但被告以新臺幣壹萬零柒佰參拾捌元供
擔保後免為假執行。
    事實及理由
原告主張被告於民國109 年7 月3 日20時14分許，駕駛車牌號碼
000-0000號自用小客車行經於高雄市前鎮區二聖二路與南寧街口
時，因未注意車前狀況及保持前、後車間之距離，而不慎追撞於
同車道前方、由訴外人張世欣駕駛之車牌號碼0000-00 號自用小
客車後，張世欣所駕車輛復再推撞由其承保、訴外人房維治駕駛
其所有之車牌號碼000-0000號自用小客車（下稱系爭車輛）發生
碰撞（下稱系爭交通事故），致系爭車輛受有損害，其業依保險
契約賠付房維治系爭車輛車體損害新臺幣（下同）26,871元，為
此，爰依民法第184 條第1 項前段、第191 條之2 及保險法第53
條之規定提起本訴之事實，業據其提出系爭車輛行照、系爭交通
事故當事人登記聯單、估價單、統一發票、汽車險理賠計算書及
賠償給付同意書等件為證，並有現場圖、現場照片、道路交通事
故談話紀錄表、道路交通事故調查報告表㈡-1及初步分析研判表
等證在卷可稽，而被告經合法通知則未到庭爭執，亦未提出書狀
作何答辯或陳述，經本院調查前揭證據資料後，堪認原告之主張
為真實且有理由，被告對系爭交通事故之發生為有過失，應負損
害賠償之責。又系爭車輛係於104 年5 月出廠，迄至損害發生日
即109 年7 月3 日已逾行政院所頒固定資產耐用年數表之5 年耐
用年限，依前揭說明，其修復零件費用新臺幣（下同）19,360元
以平均法計算折舊後僅餘殘價約3,227 元，再加計鈑金1,700 元
及噴漆5,811 元，合計10,738元，即為原告得代位請求被告賠償
系爭車輛修復費用數額。從而，原告請求被告給付10,738元，及
自起訴狀繕本公示送達翌日即111 年8 月1 日起至清償日止，按
週年利率5%計算之利息，為有理由，應予准許，逾此範圍之請求
，則屬無據，應予駁回，爰判決如主文。又本件係適用小額程序
為被告敗訴之判決，依民事訴訟法第436 條之20規定，依職權宣
告假執行。並依同法第436 條之23準用同法第436 條第2 項，適
用同法第392 條第2 項規定，依職權宣告被告預供擔保，得免為
假執行。
中　　華　　民　　國　　111 　年　　 8　　月　　30　　日
                 高雄簡易庭  法      官  謝宗翰
以上正本係照原本作成。
民事訴訟法第436條之24第2項：對於本判決之上訴，非以違背法
令為理由，不得為之。
如對本判決上訴，須於判決送達後20日內向本院提出上訴狀，並
須表明原判決所違背之法令及其具體內容與依訴訟資料可認為原
判決有違背法令之具體事實之上訴理由。（均須按他造當事人之
人數附繕本）。
中　　華　　民　　國　　111 　年　　8 　　月　　30　　日
                              書  記  官  許弘杰